【裁判字號】    98,簡附民,35
【裁判日期】    990225
【裁判案由】    請求損害賠償
【裁判全文】
臺灣彰化地方法院刑事附帶民事訴訟判決
原      告  彪馬運動魯道夫達士拉股份有限公司
法定代理人  Jochen Ze.
訴訟代理人  唐朝智慧財產有限公司
法定代理人  甲○○
複代理人    乙○○
被      告  丙○○
上列當事人間因本院98年度簡字第2392號違反商標法案件，經原
告提起附帶民事訴訟，請求損害賠償事件，本院於民國99年2 月
10日言詞辯論終結，判決如下︰
    主  文
被告應給付原告新臺幣貳萬伍仟元及自民國九十九年一月五日起
至清償日止，按週年利率百分之五計算之利息。
原告其餘之訴駁回。
本判決原告勝訴部分得假執行。
原告其餘假執行之聲請駁回。
    事實及理由
一、本件原告為外國法人，故本件性質上係屬涉外民事事件。就
    涉外民事事件之國際管轄權，現行法律雖無明文，惟被告為
    中華民國人民，且原告主張被告係於我國境內從事侵害其商
    標權之不法行為，而依據侵權行為之法律關係提起本訴，參
    酌我國民事訴訟法第15條第1 項規定：「因侵權行為涉訟者
    ，得由行為地之法院管轄」之意旨，應認對於行為地發生於
    我國境內之涉外侵權事件，我國法院即具有國際管轄權，是
    以本院就本件訴訟自有管轄權。又按關於由侵權行為而生之
    債，依侵權行為地法，涉外民事法律適用法第9 條第1 項前
    段定有明文，本件原告主張被告之侵權行為既係發生在我國
    境內，依上開規定，即應適用中華民國法律為其裁判之準據
    法，核先敘明。
二、原告主張：原告彪馬運動魯道夫達士拉股份有限公司所享有
    之「PUMA」商標圖樣，業經向我國經濟部智慧財產局申請註
    冊登記取得商標專用權，現仍於專用期間內，指定使用於商
    標紙標貼等商品。而被告竟未經原告許可或授權，在其址設
    彰化縣大村鄉○○村○○路○段55號之「友立汽車精品廣場
    」店內，公開陳列並販售仿冒原告所有上揭註冊商標之貼紙
    商品，並以每張新臺幣（下同）80元至320 元不等之價格出
    售予不特定顧客以牟利，致侵害原告之商標權，使原告受有
    損害。該案經彰化縣政府警察局員林分局於98年10月21日在
    上址查獲仿冒上揭商標之貼紙計30張，原告爰依商標法第63
    條第1 項第3 款之規定，及考量被告資力及刑事判決，以該
    款貼紙產品如要付諸生產，包括印刷板模等成本支出，單張
    貼紙約需800 元，再以800 元售價之2 倍，乘以30張，再酌
    減為4 萬元為賠償請求等語。並聲明：(一)被告應給付原告4
    萬元，及自起訴狀繕本送達翌日起至清償日止，按週年利率
    5 ％計算之利息；(二)原告願供擔保請准宣告假執行；(三)訴訟
    費用由被告負擔。
三、被告則以：被告是店家販賣者，不知生產成本情事，且該仿
    冒商標貼紙均有條碼標明，售價是從80元至320 元之間沒錯
    ，但事實上該仿冒商標貼紙都沒有賣出去，是最近才放置貨
    架上，並沒有不法利得，原告之請求太高了等語，資為抗辯
    。並聲明：請求駁回原告之訴及其假執行之聲請，訴訟費用
    由原告負擔。
四、按附帶民事訴訟之判決，應以刑事訴訟判決所認定之事實為
    據，刑事訴訟法第500 條前段定有明文。本件原告主張上揭
    被告販賣仿冒原告商標之商品，致侵害原告商標權之事實，
    業經本院以被告丙○○犯商標法第82條之非法販賣侵害商標
    權之商品罪，而以98年度簡字第2392號刑事判決判處拘役20
    日及諭知易科罰金之折算標準在案，有該案刑事簡易判決書
    在卷可按，且為被告所不爭執，是原告主張之事實，應堪信
    為真實。
五、又按商標權人對於侵害其商標權者，得請求損害賠償；商標
    權人請求損害賠償時，得就查獲侵害商標權商品之零售單價
    500 倍至1,500 倍之金額請求賠償；前項賠償金額顯不相當
    者，法院得予酌減之，商標法第61條第1 項前段、第63條第
    1 項第3 款前段、第2 項分別定有明文。經查，原告雖主張
    以該款貼紙產品生產之印刷板模等成本支出單價約800 元之
    2 倍，乘以30張，再酌減為4 萬元為賠償請求依據。然查，
    本件查獲被告販售之仿冒「PUMA」商標圖樣30張，依原告主
    張其售價約800 元，但未提出任何證據以實其說，難謂可採
    。而被告於本院審理時已自承該仿冒商品為80元至320 元不
    等之零售價格，故取其平均之零售價格者為據，自應以200
    元【（80＋320 ）÷2 ＝200 】為本件侵害商標權商品之零
    售單價，較為合理。其次，本院審酌原告之商標為著名商標
    ，被告經查獲之仿冒原告商標商品數量計30張，在其經營之
    「友立汽車精品廣場」擺設但未有售出等情節，認依商標法
    第63條第1 項第3 款之商品零售單價最低500 倍（200 元×
    500 倍＝10萬元）計算出之損害賠償額如全數作為損害賠償
    之金額顯不相當，爰酌減該金額的四分之一計25,000元為適
    當，逾此部分之請求，為無理由，應予駁回。
六、末按給付無確定期限者，債務人於債權人得請求給付時，經
    其催告而未為給付，自受催告時起，負遲延責任。其經債權
    人起訴而送達訴狀，或依督促程式送達支付命令，或為其他
    相類之行為者，與催告有同一之效力，民法第229 條第2 項
    定有明文。而遲延之債務，以支付金錢為標的者，債權人得
    請求依法定利率計算之遲延利息；應負利息之債務，其利率
    未經約定，亦無法律可據者，週年利率為百分之五，亦為民
    法第233 條第1 項、第203 條所明定。原告請求被告賠償其
    損害，係以支付金錢為標的，而本件損害賠償之給付無確定
    期限，依上開規定，自應以被告收受本件刑事附帶民事訴訟
    起訴狀繕本翌日起負遲延責任，則原告請求被告應給付自起
    訴狀繕本送達翌日即99年1 月5 日起，至清償日止，按週年
    利率5 ％計算之法定遲延利息，洵為正當，應予准許。
七、綜上所述，原告依商標法第61條第1 項前段、第63條第1 項
    第3 款前段、第2 項之規定，請求被告賠償，在25,000元及
    自起訴狀繕本送達翌日即99年1 月5 日起至清償日止，按週
    年利率5 ％計算之法定遲延利息之範圍內，為有理由，應予
    准許，逾此數額之請求，即非正當，應予駁回。
八、本判決所命被告給付之金額未逾500,000 元，依刑事訴訟法
    第491 條第10款準用民事訴訟法第389 條第1 項第5 款之規
    定，應依職權宣告假執行，則原告陳明願供擔保請准宣告假
    執行，即無必要。至原告敗訴部分，其假執行之聲請，亦失
    所附麗，應予駁回。
九、本件為刑事附帶民事訴訟，依法無庸繳納裁判費，且訴訟程
    序中，兩造並無其他訴訟費用之支出，爰不另為訴訟費用負
    擔之諭知，附此敘明。
十、本件判決基礎已臻明確，兩造其餘攻擊防禦方法及訴訟資料
    ，核與本案之判斷不生影響，爰不予一一論駁，附此敘明。
據上論結，本件原告之訴為一部有理由，一部無理由，依刑事訴
訟法第502 條、第491 條第10款，民事訴訟法第389 條第1 項第
5 款，判決如主文。
中    華    民    國    99    年    2    月    25    日
                  刑事第五庭    法  官  李淑惠
以上正本證明與原本無異。
如不服本判決應於收受判決後10日內向本院提出上訴書狀，並
應敘述具體理由。其未敘述上訴理由者，應於上訴期間屆滿後
20日內向本院補提理由書(均須按他造當事人之人數附繕本)
「切勿逕送上級法院」。
本判決非對於刑事訴訟之判決有上訴時不得上訴。
中    華    民    國    99    年    2    月    25    日
                                書記官  張清秀

司法院資訊處製作；財團法人民間司法改革基金會備份。
